# 包装物计入生产成本还是销售费用呢

提问人：miss-ma 时间：2014-12-29 10:19:54
包装物计入生产成本还是销售费用呢？

回答人：chenyiwei
形成产品实体的包装物，其成本应计入产品成本。为销售产品的运输等目的周转使用的包装物，其摊销可计入销售费用。

提问人：芊芊学子 时间：2016-10-27 16:45:44
陈老师，电缆行业有个缠绕电缆的盘具（木质和铁质），有企业将其在销售费用-包装物核算，每年收入 10 个亿，销售费用-包装费1600 万，您觉得这个是否合理，如果后期再申报材料，会不会被人问做是影响毛利率的一个问题。

回答人：chenyiwei
如果不满足固定资产确认条件，但不构成产品实体且可多次回收使用，则可以作为包装物核算，采用分次摊销法，摊销金额计入销售费用——包装物摊销。

提问人：芊芊学子 时间：2016-10-30 16:28:51
盘具后期不做收回，直接作为附带产品卖出，企业买入在存货-包装物下核算，卖出直接领用作为销售费用

回答人：chenyiwei
如果构成产品实体一并卖出，不回收的，则应转入产品销售成本。